臺灣士林地方法院刑事判決　　　　　　　100年度易字第433號
公　訴　人　臺灣士林地方法院檢察署檢察官
被　　　告　盧彥薰
上列被告因竊盜案件，經檢察官提起公訴（100 年度偵字第9620
號），本院判決如下：
    主  文
盧彥薰竊盜，處有期徒刑肆月，如易科罰金，以新臺幣壹仟元折
算壹日。
    事  實
一、盧彥薰於民國100年7月10日早上，前往友人郭一樺位於新北
    市○○區○○街132巷5弄19號2樓住處拜訪，其後郭一樺於
    當日12時許因故外出，獨留盧彥薰於房內。詎盧彥薰見郭一
    樺房間抽屜內置有先以紅包袋分裝、再以牛皮紙袋包裝之現
    金新臺幣（下同）35萬元，另於房間電視機旁尚有1 瓶全新
    未開封之口腔消炎藥，竟因失業數月，生活所需均靠家人接
    濟而心生歹念，基於為自己不法所有之意圖竊取前開現金35
    萬元與口腔消炎藥1 瓶，得手後隨即離去。嗣郭一樺於100
    年7 月12日欲自紅包袋內取用現金繳付租金時，發現上開款
    項不翼而飛，遂報警處理，經員警採集留在現場、牛皮紙袋
    上之指紋1 枚送驗，鑑定結果與盧彥薰之左姆指指紋相符，
    始查悉上情。
二、案經郭一樺訴由新北市政府警察局汐止分局報告臺灣士林地
    方法院檢察署檢察官偵查起訴。
    理  由
壹、證據能力之判斷：
    按被告以外之人於審判外之言詞或書面陳述，除法律有規定
    者外，不得作為證據；又被告以外之人於審判外之陳述，雖
    不符同法第159 條之1 至第159 條之4 之規定，而經當事人
    於審判程序同意作為證據，法院審酌該言詞陳述或書面陳述
    作成時之情況，認為適當者，亦得為證據；又當事人、代理
    人或辯護人於法院調查證據時，知有第159 條第1 項不得為
    證據之情形，而未於言詞辯論終結前聲明異議者，視為有前
    項之同意，刑事訴訟法第159 條第1 項及第159 條之5 分別
    定有明文。本判決資以認定事實之供述及非供述證據（詳見
    後述），公訴人及被告迄於本院言詞辯論終結前均未聲明異
    議，本院審酌該等證據作成之情況，認為適當，且亦無其他
    違背法定程序而取證之情形，依刑事訴訟法第159 條之5 規
    定、第158 條之4 反面解釋，自有證據能力。
貳、實體部分：
一、訊據被告盧彥薰固坦承於上開時地前往告訴人郭一樺住處拜
    訪，並取走口腔消炎藥1瓶乙情不諱，惟矢口否認有何竊盜
    犯行，辯稱：並未竊取現金35萬元，且係經告訴人同意拿走
    口腔消炎藥使用云云。然查：
  (一)上開犯罪事實，業據證人即告訴人郭一樺於本院100 年11月
    21日審理時證述在卷，且證人郭一樺就其35萬元款項來源、
    因身為低收入戶及殘障人士，領有低收入及殘障補助，惟恐
    將35萬存入郵局帳戶，會遭取消低收入戶之資格，而將歷年
    來儲蓄之35萬元置於住處等情，均於本院100 年11月21日審
    理時證述綦詳，核與其提出之低收入戶證明書、中華郵政第
    0000000-0000000 號帳戶郵政存簿儲金簿及內頁影本所示情
    狀一致（分見本院卷第40頁、第50-61 頁），此外，復有贓
    物認領保管單、新北市政府警察局汐止分局100 年9 月7日
    新北警汐刑字第1000033663號函及所附內政部警政署刑事警
    察局100 年8 月22日刑紋字第1000106279號鑑定書、被告之
    指紋卡片、證物清單、勘查採證同意書、新北市政府警察局
    汐止分局鑑驗實驗室初步鑑驗報告表、證人郭一樺當庭繪製
    之現場圖等在卷可稽（分見偵卷第14頁、第33-40 頁、本院
    卷第39頁），則被告前開竊盜犯行，堪予認定。
  (二)被告雖以上揭情辭置辯，然觀諸證人郭一樺證詞可知，於伊
    離開住處房間期間，除被告外並無他人入內，況該筆款項既
    係以紅包袋、牛皮紙袋雙重包裝，並置於抽屜內，業據證人
    郭一樺證述無訛，衡情，被告當無誤行碰觸而留下指紋之理
    ，即被告於本案偵審過程中，亦未曾提出有於任何場合或情
    況下，見過告訴人住處之牛皮紙袋而誤留指紋之主張，是被
    告於無法合理解釋該牛皮紙袋上為何有其指紋之情況下，空
    言辯稱並未竊取置於該牛皮紙袋內之現金35萬元，即屬無據
    ，無可採信。況被告與告訴人認識多年，雙方並無仇隙，告
    訴人甚且大方借款予被告，迄今被告仍有3 萬元尚未償還，
    期間告訴人亦未積極催討，業分據被告供承在卷及證人郭一
    樺證述無誤，足見告訴人郭一樺實無誣攀被告之動機。佐以
    被告自100 年4 、5 月起失業，生活開銷均仰賴家人接濟，
    亦經被告於本院100 年11月21日審理時供述屬實，益見被告
    實有行竊之動機，則被告確實因心存貪念，竊取告訴人前開
    35 萬 元款項甚明。又被告固曾辯稱，業經告訴人同意取用
    口腔消炎劑，惟嗣於本院100 年11月21日審理時，改口坦承
    並未經被告同意取用本案全新未開封之口腔消炎劑1 瓶等語
    ，是被告此部分竊盜犯行，亦堪認定。
  (三)綜上所述，本件事證明確，被告竊盜犯行洵堪認定，應依法
    論科。
三、核被告所為，係犯刑法第320條第1項之竊盜罪。爰審酌被告
    犯後屢屢否認犯行，毫無悔意，且枉顧告訴人之信任及多年
    交情，亦未慮及告訴人身為低收入戶及殘障人士，竊取告訴
    人歷年儲蓄，惡性非輕，兼衡其生活狀況、智識程度、犯罪
    目的、犯罪手段、所生損害、雖已返還口腔消炎劑，惟並未
    賠償告訴人35萬元損失等一切情狀，量處如主文所示之刑，
    並諭知易科罰金之折算標準，以示懲儆。
據上論斷，應依刑事訴訟法第299 條第1 項前段，刑法第320 條
第1項、第41條第1項前段，刑法施行法第1條之1第1項、第2項前
段，判決如主文。
本案經檢察官蔡元仕到庭執行職務。
中    華    民    國   100    年    11    月    30    日
                  刑事第三庭法  官  蘇怡文
以上正本證明與原本無異。
如不服本判決應於收受送達後10日內向本院提出上訴書狀，並應
敘述具體理由。其未敘述上訴理由者，應於上訴期間屆滿後20日
內向本院補提理由書( 均須按他造當事人之人數附繕本)「 切勿
逕送上級法院」。
                            書記官  朱俶伶
中    華    民    國   100    年    12    月    2     日
所犯法條
刑法第320條第1項
意圖為自己或第三人不法之所有，而竊取他人之動產者，為竊盜
罪，處5  年以下有期徒刑、拘役或 5 百元以下罰金。